臺灣高等法院刑事判決
110年度侵上訴字第3號
上  訴  人  臺灣臺北地方檢察署檢察官
上  訴  人  
即  被  告  李長霖


選任辯護人  陳勇成律師
            陳政宏律師
上列上訴人因被告違反毒品危害防制條例等案件，不服臺灣臺北
地方法院108年度侵訴字第76號，中華民國109年11月27日第一審
判決（起訴案號：臺灣臺北地方檢察署108年度偵字第17878號）
，提起上訴，本院判決如下：
    主  文
原判決關於有罪部分撤銷。
李長霖犯以欺瞞方式使人施用第三級毒品罪，處有期徒刑參年陸
月。
其他上訴駁回。
    事  實
一、緣Ａ女（代號：AW000-A108195、真實姓名年籍詳卷，下稱Ａ
    女）、Ｂ女（代號：AW000-A108196、真實姓名年籍詳卷，下
    稱Ｂ女）均已成年，為大學同班同學，於民國108年7月13日
    晚間11時許相約前往位在臺北市○○區○○路00號之「00」夜店
    飲酒、跳舞，在此同時，李長霖在包廂內消費，偶見素昧平
    生之Ａ女、Ｂ女在一旁休息，遂上前搭訕，邀約Ａ女、Ｂ女進入
    包廂喝酒，至翌日即108年7月14日凌晨4時許，見Ｂ女已然因
    酒醉而嘔吐，即提議前往其位在臺北市○○區○○路0段000號00
    樓之0租屋處休息，而與Ａ女、Ｂ女一同搭乘計程車返回上址
    租屋處。李長霖見Ｂ女酒醉而在床上睡著，竟對仍有意識之Ａ
    女萌生以欺瞞方式使人施用第三級毒品及加重強制猥褻之犯
    意，佯稱含有第三級毒品FM2成分之白色藥錠為解酒藥，而
    將之交付不知情之Ａ女，使Ａ女服用因而施用第三級毒品，李
    長霖為確保藥效，復承前以欺瞞方式使人施用第三級毒品之
    犯意，以解酒藥名義，將含有第三級毒品FM2成分之白色藥
    錠交付Ａ女服用，惟Ａ女起疑僅含在口中未加吞服，並趁隙吐
    掉，即躺在Ｂ女身邊欲小睡片刻，李長霖認藥效已起，即關
    暗燈光觀看Ａ片，接著走向Ａ女，Ａ女見狀雖極力推拒仍無力
    阻擋，李長霖仍強行撫摸Ａ女大腿，並將手伸入Ａ女內褲撫摸
    Ａ女外陰部，以此方式對Ａ女為強制猥褻行為得逞。嗣Ａ女趁
    李長霖不注意時撥打110電話報警，適李長霖之室友陳信宇
    與友人林子傑返回上址租屋處，協助將租屋處地址告知警方
    ，警方獲報前往現場處理，在該租屋處地上扣得白色藥錠1
    顆，因而查悉上情。
二、案經Ａ女訴由臺北市政府警察局信義分局報告臺灣臺北地方
    檢察署檢察官偵查起訴。
    理  由
甲、程序方面之說明：
　　按性侵害犯罪防治法所稱性侵害犯罪，係指觸犯刑法第221
    條至第227條、第228條、第229條、第332條第2項第2款、第
    334條第2項第2款、第348條第2項第1款及其特別法之罪；又
    行政機關、司法機關及軍法機關所製作必須公示之文書，不
    得揭露被害人之姓名、出生年月日、住居所及其他足資識別
    被害人身分之資訊，性侵害犯罪防治法第2條第1項、第12條
    第2項分別定有明文。另性侵害犯罪防治法第12條所定其他
    足資識別被害人身分之資訊，包括被害人照片或影像、聲音
    、住址、親屬姓名或其關係、就讀學校與班級或工作場所等
    個人基本資料，性侵害犯罪防治法施行細則第6條亦有明定
    。本件上訴人即被告李長霖（下稱被告）經檢察官以刑法第
    224條、第225條等罪嫌提起公訴，屬性侵害犯罪防治法所稱
    之性侵害犯罪，因本院製作之本案判決屬必須公示之文書，
    為避免Ａ女、Ｂ女之身分遭揭露，依上開規定，對於Ａ女、Ｂ女
    之姓名及年籍、地址等足資識別彼等身分之資訊，均予隱匿
    。
乙、有罪部分：
壹、證據能力：
　　按被告之自白，非出於強暴、脅迫、利誘、詐欺、疲勞訊問
    、違法羈押或其他不正之方法，且與事實相符者，得為證據
    ，刑事訴訟法第156條第1項定有明文。又被告以外之人於審
    判外之言詞或書面陳述，除法律有規定者外，不得作為證據
    ，刑事訴訟法第159條第1項固有明文。惟被告以外之人於審
    判外之陳述，雖不符同法第159條之1至第159條之4之規定，
    而經當事人於審判程序同意作為證據，法院審酌該言詞陳述
    或書面陳述作成時之情況，認為適當者，亦得為證據，同法
    第159條之5第1項亦有明文規定。查被告以外之人於審判外
    之陳述，經檢察官、被告及其辯護人於本院準備程序表示同
    意有證據能力（本院卷第81至83頁），另本判決下列所引用
    之其餘非供述證據，並無證據證明係公務員違背法定程序所
    取得，亦無顯有不可信之情況，並經本院於審理期日為合法
    調查，自均得作為本判決之證據。
貳、認定犯罪事實所憑之證據及理由：
一、訊據被告於本院審理時，固不否認於上開時、地偶遇Ａ女、Ｂ
    女，見Ｂ女酒醉、Ａ女欲與Ｂ女同行，而偕Ａ女、Ｂ女一同返回
    其租屋處，並將含有第三級毒品FM2成份之白色藥錠交付Ａ女
    服用等情，然矢口否認有何以欺瞞方式使Ａ女施用第三級毒
    品、或對Ａ女為強制猥褻行為等犯行，辯稱：伊僅是在租屋
    處沙發休息並與Ａ女喝酒聊天云云。
二、經查：　　　　
　㈠證人即告訴人Ａ女於偵訊、原審具結證稱：伊與Ｂ女一同到夜
    店喝酒、跳舞，後來伊覺得不舒服，就蹲在旁邊休息，被告
    就過來拉伊進到包廂內，伊與Ｂ女就一起坐在包廂內休息，
    後來被告一直拿酒給伊與Ｂ女喝，之後Ｂ女就醉了，被告帶Ｂ
    女走出夜店，伊就跟上去扶著Ｂ女，後來Ｂ女嘔吐，且吐到被
    告身上，因為伊也不知道Ｂ女家住在哪裡，被告就提議到他
    住處，伊與Ｂ女、被告一起搭計程車過去，到了被告住處，
    被告讓Ｂ女躺在床上休息，伊向被告拿了一件衣服幫Ｂ女換上
    ，之後被告又拿酒給伊喝，並拿了1顆藥錠給伊，說是解酒
    的，伊就把藥錠吃了，接著被告說要吸大麻，伊表示不想聞
    ，就到Ｂ女旁邊，被告吸完大麻又走過來床邊，從抽屜拿出1
    顆藥錠說是解酒藥給伊，伊心裡覺得怪怪的，就假裝吃，後
    來吐掉，前後2顆藥錠外觀都是白色的，大小雷同，後來伊
    就躺在Ｂ女旁邊陪她，被告接著將燈關暗，伊本來想睡，看
    到被告在看Ａ片，伊就不敢睡，被告看到一半走過來，先摸
    伊大腿，伊一直用手撥開被告的手，被告還是一直摸進來，
    手伸進內褲摸伊外陰部，伊一直拒絕，後來伊起來表示身體
    不舒服想吐，被告走回客廳，伊就趁機報警，警察問伊地址
    ，伊表示不知道，後來警察叫伊把手機拿給旁邊的人報地址
    ，伊才看到有一男一女出現，沒多久警察就到場等語（偵字
    第17878號不公開卷第233至235頁，原審卷第109至116、127
    頁）。佐以Ａ女報警後，前往臺北醫學大學附設醫院檢驗，
    經採得尿液檢體送由臺北榮民總醫院鑑驗結果，檢出Flunit
    razepam's metabolite(7-Aminoflunitrazepam)(即氟硝西
    泮之代謝物)，有該院臨床毒物與職業醫學科108年8月12日
    檢驗報告、性侵害案件證物採集單在卷足稽（偵字第17878
    號卷第193至195頁，偵字第17878號不公開卷第57頁)；而原
    審調取扣案之白色藥錠囑託內政部警政署刑事警察局鑑定結
    果，該藥丸表面微物檢出一女性體染色體DNA-STR型別，與Ａ
    女之體染色體DNA-STR型別相符一節，有該局109年9月18日
    刑生字第1090090259號鑑定書在卷可稽（原審卷第199至201
    頁)，已可見Ａ女所指被告先交付佯稱為解酒藥之白色藥錠1
    顆供其服用後，又再拿出雷同之藥錠1顆給伊服用，伊僅含
    在口中，隨即伺機吐掉等情，所指藥錠確為第三級毒品FM2
    無誤。
　㈡雖被告一度辯稱Ａ女之尿液檢驗報告檢出FM2成分，可能另因
    服用其他藥物或毒品所致云云，然證人Ａ女已證稱，平常並
    無服用FM2之類的藥物，沒有服用安眠藥、鎮靜劑或解酒藥
    的經驗，亦未施用毒品等語（原審卷第109、127頁，偵字第
    17878號不公開卷第236頁），經原審發函衛生福利部中央健
    康保險署調取Ａ女就醫紀錄，亦未顯示有何身心科看診之紀
    錄，此有該署109年1月14日健保醫字第1090050459號函在卷
    可憑（原審卷第59至63頁)。再觀之Ａ女之負責社工（代號F2
    009）於偵訊時陳稱：伊剛接案時，Ａ女情緒很不穩定，擔心
    會染上毒癮等語（偵字第17878號卷第237頁），且於原審證
    稱：Ａ女沒有接觸過毒品，很害怕自己的身體健康會受到影
    響等語（原審卷第136頁），可見Ａ女確無施用毒品之紀錄。
    又證人陳信宇於偵訊時證稱：警方在現場扣案的白色藥錠是
    伊的，伊因長期失眠而服用一德身心診所開立的處方藥，平
    時將安眠藥放在床頭櫃抽屜，被告知道伊服用安眠藥，也知
    道藥物放在哪裡等語（偵字第17878號卷第101頁）；復於原
    審證稱：伊知道自己所服用的安眠藥成分，是俗稱的FM2和
    一粒眠，伊有告訴被告伊的安眠藥成分含有FM2等語（原審
    卷第144至146頁），此節亦與Ａ女上開所述被告取出藥錠之
    位置一致。而本件在案發地點扣得之白色藥錠，經交通部民
    用航空局航空醫務中心鑑定結果，確檢出第三級毒品氟硝西
    泮（flunitrazepam）成分，此有該中心108年8月5日航藥鑑
    字第0000000號鑑定書在卷可憑（偵字第17878號卷第283頁
    ）；且原審函詢一德身心診所結果，陳信宇之用藥紀錄顯示
    曾於108年4月18日、5月20日、6月19日回診，所開立之藥物
    中，modipanol(flunitrazepam)具安眠性質，服用吸收後會
    進入大腦，使人體產生鎮靜、嗜睡作用，藥物作用時間因人
    而異，於幾小時至10幾小時不等；modipanol成份即為臺北
    榮民總醫院檢驗出之flunitrazepam等語，有該診所109年8
    月12日函文在卷足憑（原審卷第187頁）；再對照Ａ女於警詢
    時陳稱：服用被告所給的藥錠後覺得頭暈等語（偵字第1787
    8號不公開卷第35頁），亦與前開回函所述FM2具安眠性質，
    使人體產生鎮靜、嗜睡作用等情一致。況被告於偵訊時經檢
    察官詢及：「為何藥丸初步檢驗會有FM2成分」時亦自承：
    「陳信宇因為睡眠障礙有服用藥物，所以可能是該藥物」等
    語以觀，足認被告主觀上知悉伊在床頭櫃抽屜拿取之藥錠含
    有第三級毒品FM2成分，而不具可代謝或分解體內酒精之作
    用，則可見Ａ女上開尿液檢驗結果所呈現之第三級毒品FM2反
    應，確係被告以佯稱為「解酒藥」方式欺瞞Ａ女，而使Ａ女服
    用含有FM2成分之白色藥錠所致。故應以被告於本院審理時
    供承有將含有FM2成分之白色藥錠交付Ａ女服用之自白，較為
    可採。
　㈢至被告辯稱，其提供FM2藥錠予Ａ女服用，僅屬轉讓第三級毒
    品或引誘施用第三級毒品云云，惟按轉讓第三級毒品或引用
    施用第三級毒品之犯罪構成要件，前者係以受讓者對於其無
    償取得者為第三級毒品乃有所認識而同意受讓，後者則係施
    用者本無施用第三級毒品之犯意，因受引誘而萌生施用第三
    級毒品之犯意而言。查Ａ女並無施用毒品或接觸鎮靜劑、安
    眠藥之經驗，又與被告素昧平生，於本案案發後，擔心自己
    染上毒癮等情，均如前述，可見Ａ女主觀上毫無受引誘而生
    施用第三級毒品之主觀犯意，遑論與被告間有何無償受讓第
    三級毒品之合意可言。足認被告此節所辯，要屬卸責之詞，
    無足採信。
　㈣又就Ａ女所指被告對其為猥褻行為一節，徵諸證人陳信宇於警
    詢時證稱：案發當天凌晨，伊與被告、林子傑一同前往「AI
    」夜店消費大約到4點半，沒有注意被告是何時先離開的，
    伊與林子傑返回上址租屋處，看到2名女生躺在床上，1位在
    睡覺，另1位在小聲講電話，伊聯絡被告，被告表示他在地
    下室馬上回來，伊有聽到該女生說她在哪裡哪裡，於是就請
    被告的女友幫忙接聽電話告知對方正確地址，後來警察到場
    ，另1位女生還在睡覺，打電話的女生則意識不清等語（偵
    字第17878號卷第99、101頁）；且於原審證稱：伊當天進房
    間時，房間的燈是暗的等語（原審卷第144頁）。觀之證人
    陳信宇上開所證，與Ａ女前開所述被告對伊為猥褻行為前，
    有將燈光關暗一節相符，倘如被告所辯，伊僅是在客廳看電
    視，又何須關暗燈光，已可見被告此舉動機可疑。加以被告
    佯稱含有FM2成分之藥錠為解酒藥，而使Ａ女服用，以認定如
    前，且被告自承曾接觸鎮靜劑、安眠藥等藥品，與Ａ女素昧
    平生，案發當日第一次見面（偵字第17878號卷第17、167頁
    ），則被告對於服用此類藥物將使人嗜睡之作用，當知之甚
    詳。再觀之卷附監視錄影畫面翻拍照片，被告與Ａ女一同攙
    扶Ｂ女前往被告住處途中，Ｂ女已呈現無法站立、身體癱軟之
    狀況（偵字第17878號不公開卷第139至144頁），倘被告係
    基於善意收留陷於泥醉之Ｂ女，何以在Ｂ女酒醉無意識之狀況
    下，卻使Ｂ女之友人Ａ女服用具使人鎮靜嗜睡作用之FM2藥錠
    ？此舉顯與常情有違。況依Ａ女提出之手機報案紀錄顯示（
    偵字第17878號不公開卷第41頁），Ａ女確於案發當日凌晨5
    時25分許撥打110緊急求救電話，倘被告並無對之為何不法
    侵害行為，Ａ女又何須趁隙向警察求救？再佐以Ａ女於案發後
    經社工訪視，出現經常失眠，擔心是否上毒癮或性病等情，
    此有新北市政府家庭暴力暨性侵害防治中心保護個案摘要報
    告在卷可憑（偵字第17878號不公開卷第247頁），亦可見被
    告除提供FM2藥錠外，確有撫摸碰觸Ａ女之外陰部而為猥褻行
    為，始引發Ａ女擔心自己感染性病之心理反應。是由上開各
    項情況證據，已足以補強佐證Ａ女所指被告對使其服用FM2成
    分之藥錠後，對其為撫摸大腿、外陰部之猥褻行為一情為真
    實。
　㈤至辯護人以Ａ女就本案猥褻行為之細節，有指述不一之狀況，
    指摘Ａ女所述乃有瑕疵云云。然觀之Ａ女於偵訊時明確證稱：
    「摸我大腿．．．有伸進內褲撥我的下體」、「（手指有無伸
    入性器官？）沒有，是摸外陰部」等語（偵字第17878號不
    公開卷第235頁）；於原審作證時，仍明確證稱：被告就用
    手摸伊下半身，是摸生殖器的外部等語（原審卷第113頁）
    ，並無前後不一之狀況。至Ａ女於前往臺北醫學大學附設醫
    院檢傷時主訴稱：「遭加害人強行脫下內外褲加以手指侵入
    陰道」等語（偵字第17878號不公開卷第59頁驗傷診斷書）
    ，及於警詢時稱被告伸手隔著內褲摸伊大腿內側等語（偵字
    第17878號不公開卷第32頁），固與上開於偵訊、原審所述
    情節略有差異，然Ａ女於原審已明確證稱：伊當下很害怕，
    因為很突然，伊確定被告有摸到陰部，但在警局做筆錄時，
    心裡很亂、狀況很不好，去醫院的時候，也不確定醫生如何
    記載，被告確實有對伊猥褻，這是真實的等語（原審卷第12
    1至123頁），核與一般性侵害被害人，因驚懼、緊張、恐慌
    等情緒干擾，而難以精確描述事件細節之狀況相符，自難僅
    以Ａ女前開細節描述之差異，即認Ａ女之指述有何瑕疵可指。
    辯護人此節所辯，不足據為對被告有利之認定。
　㈥另辯護人又以Ａ女檢傷結果，未採得任何與被告有關之生物跡
    證云云，指摘Ａ女指述不實。惟本案被告伸手撫摸Ａ女大腿、
    外陰部等部位，以皮膚或是衣物等平滑材質，本難以留存指
    紋類之生物跡證，而依Ａ女指述，被告當時亦無舔舐Ａ女皮膚
    或將生殖器插入陰部之舉，則從Ａ女之身體各部未能採得與
    被告相關之生物跡證，亦合於常情；況Ａ女指述之真實性，
    已有上開各項情況證據足以補強佐證，自無從僅以此節即據
    為對被告有利之認定。
三、綜上，被告以欺瞞方式使Ａ女施用第三級毒品，而後對Ａ女為
    強制猥褻行為等犯行，事證已臻明確，堪予認定，應依法論
    科。
參、論罪　　
一、核被告所為，係犯毒品危害防制條例第6條第3項以欺瞞方式使人施用第三級毒品罪及刑法第224條之1以藥劑犯強制猥褻罪。起訴書論罪法條雖記載被告涉犯刑法第224條之強制猥褻罪（本院卷第11頁），然刑法第222條第1項第4款所定「以藥劑犯之」之加重要件，所稱「藥劑」，不以傳統上具有催情作用之藥劑為限，兼含迷幻、興奮劑及安眠、鎮靜劑等，祇要足以致人無法或難以自主決定、自由表達性意願，或超越正常表現性慾念者，均已該當，且其因果關係，乃存在於行為人利用藥劑，結果致被害人性意思自主之能力受有妨害。本件被告以欺瞞方式使Ａ女施用第三級毒品FM2，意欲使Ａ女因FM2藥劑之使人鎮靜、嗜睡等作用，而無力推拒以遂行其猥褻行為，顯已該當於刑法第刑法第224條之1加重強制猥褻罪之構成要件，且起訴書犯罪事實亦已載明，經原審公訴檢察官當庭更正起訴法條為刑法第224條之1（原審卷第41頁），尚不涉及起訴法條之變更，且被告業經告知更正後之法條（本院卷第77至78、203頁），對其攻擊防禦權亦無妨礙，起訴書論罪法條容有誤載，併此說明。被告以一行為觸犯上開2罪名，為想像競合犯，應從一重以毒品危害防制條例第6條第3項之罪名處斷。
二、刑法第59條之適用：　　
　㈠按犯罪之情狀顯可憫恕，認科以最低刑度仍嫌過重者，得酌
    量減輕其刑，刑法第59條定有明文，所謂顯可憫恕，係指被
    告之犯行有情輕法重之情，客觀上足以引起一般人同情，處
    以法定最低刑度仍失之過苛，尚堪憫恕之情形而言；再者，
    毒品危害防制條例第6條3項所定使人施用第三級毒品之行為
    態樣，包括強暴、脅迫、欺瞞或其他非法方法，對於他人意
    思自由之壓抑程度本有差異，而第三級毒品之種類眾多，使
    人施用第三級毒品之原因動機本有不一，犯罪情節亦未必相
    同，危害他人身心健康之程度亦有差異，法律科處此類犯罪
    ，所設之法定最低本刑卻相同，不可謂不重。倘依其情狀處
    以有期徒刑，即足以懲儆，並可達防衛社會之目的者，自非
    不可依客觀之犯行與主觀之惡性二者加以考量其情狀，是否
    有可資憫恕之處，適用刑法第59條之規定酌量減輕其刑，期
    使個案裁判之量刑，能斟酌至當，符合比例原則。
　㈡查被告本案以欺瞞方式使Ａ女施用第三級毒品FM2，雖害及Ａ女
    健康，然使Ａ女施用之FM2藥錠僅1顆，數量甚少，此等情節
    與使用強暴、脅迫方式使人大量或長期施用第三級毒品之狀
    況，實有差異。然被告所犯毒品危害防制條例第6條3項之罪
    ，為法定本刑5年以上有期徒刑，得併科新臺幣500萬元以下
    罰金之重罪，縱處以法定最低度刑，仍嫌過重，而有情輕法
    重、客觀上足以引起一般同情，堪予憫恕之處。爰依刑法第
    59條之規定予以酌減其刑。　　
肆、原判決撤銷改判之說明：
一、原審以被告犯罪事證明確，而予論罪科刑，固非無見。惟：
    原審並未審酌被告本案犯罪情節，具前述情輕法重而情堪憫
    恕之狀況，未依刑法第59條之規定酌減其刑，尚有未妥。又
　　被告於本院審理期間賠償Ａ女損害，並向Ａ女道歉，此有刑事
    陳報狀、道歉書、本院公務電話查詢紀錄表在卷可憑（本院
    卷第169至173頁），是原審量刑未及審酌此節，亦有未洽。
    此為被告上訴理由指摘所及，其上訴乃屬有據，原判決有罪
    部分既有上開可議之處，自屬無可維持，應由本院就原判決
    有罪部分予以撤銷改判。
二、本院量刑理由之說明：
　　爰審酌被告利用Ａ女為陪同照顧酒醉之Ｂ女，而在被告提議下
    ，偕Ｂ女一同前往被告住處之機會，明知FM2為列管之第三級
    毒品，具成癮性，竟為滿足自身性慾，以欺瞞方式，將FM2
    藥錠交付Ａ女服用，以遂其對Ａ女為強制猥褻之犯行等犯罪動
    機、目的、手段，造成Ａ女陷於可能沾染毒癮、性病之陰影
    等犯罪所生危害程度，並考量被告迄至本院審理期間始賠償
    Ａ女損害並向Ａ女道歉之犯後態度，與被告之素行、智識程度
    、家庭生活經濟狀況等一切情狀，予以量處有期徒刑3年6月
    。　　　　
三、沒收：
　　扣案之白色藥錠1顆，雖為被告本案犯罪所用之物，然該藥
    丸鑑定時業已用罄等情，（參見原審公務電話紀錄及原審10
    9年8月24日北院忠刑交108侵訴76字第1090007746號函，原
    審卷第193頁、第195頁），自無庸再予宣告沒收。另扣案之
    白色短袖上衣、酒紅色長褲各1件及棕色皮帶1條（偵字第17
    878號卷第129、133頁），為被告前往夜店時所穿著之衣物
    ，業據被告於警詢時供述明確（偵字第17878號卷第15頁）
    ，並非供本案犯罪所用之物，爰不予宣告沒收，附此敘明。
丙、無罪部分：
壹、公訴意旨略以：被告李長霖基於強制猥褻告訴人Ｂ女之犯意
    ，轉而欲脫下Ｂ女衣褲，Ｂ女雖因已無意識無法反抗，惟遭在
    旁Ａ女阻止而不斷將Ｂ女褲子往上拉，被告為滿足自己性慾之
    犯意，竟利用Ｂ女酒醉昏睡、意識不清之情形，乘機將手指
    伸入Ｂ女口中，而乘機猥褻得逞。因認被告涉犯刑法第225條
    之乘機猥褻罪嫌。
貳、按認定犯罪事實所憑之證據，雖不以直接證據為限，間接證
    據亦包括在內，然無論直接證據或間接證據，其為訴訟上之
    證明，須於通常一般之人均不致有所懷疑，而得確信其為真
    實之程度者，始得據為有罪之認定，倘其證明尚未達此一程
    度，而有合理之懷疑存在時，無從為有罪之確信，自不得遽
    為有罪之判決；苟積極證據不足以為不利於被告事實之認定
    ，自應為有利於被告之認定，更不必有何有利之證據。
參、公訴意旨認被告另涉犯上開罪嫌，無非係以被告之供述、Ｂ
    女之指述及Ａ女之證言，為其主要論據。訊據被告堅詞否認
    上開犯行，辯稱：伊並未對對Ｂ女為猥褻行為等語。經查：
一、告訴人Ｂ女於警詢時證稱：當時喝太多酒意識不清，認不出
    來加害人是哪一位，案發當天伊大概喝到凌晨3點就開始意
    識不清，不知道接下來發生的事，等伊醒來時，已經在臺北
    醫學大學附設醫院了，伊不清楚加害人有無將手伸進伊內褲
    摸到伊下體，也無法描繪現場的位置配置圖等語（偵字第17
    878號不公開卷第67至69頁）；嗣於偵訊時仍證稱：當天喝
    了酒，想不起來到底有沒有被摸，中間發生的事伊完全沒有
    意識等語（偵字第17878號不公開卷第236頁），是Ｂ女就其
    是否被害、以及被害之相關細節，俱因飲酒過量失去意識而
    毫無記憶，已無從憑此為被告不利之認定。
二、其次，證人Ａ女於警詢時證稱：被告伸手摸伊大腿內側，伊
    阻止被告並將褲子往上拉，被告於是轉而去脫Ｂ女的褲子，
    但伊不知道被告是否有摸Ｂ女，伊一直將Ｂ女的褲子拉上，被
    告就將伊拉到床頭等語（偵字第17878號不公開卷第32頁）
    ；於偵訊時則證稱：伊一直推拒被告，被告就跑去Ｂ女那邊
    ，伊一直抱著Ｂ女，有看到被告將手伸入Ｂ女嘴巴，沒有摸Ｂ
    女的胸部或大腿，或摸Ｂ女下體，伊與Ｂ女是在床尾，被告就
    將伊拉到床頭，伊表示不舒服，被告才走到客廳去等語（偵
    字第17878號不公開卷第235至236頁）；於原審則證稱：被
    告摸完伊以後再摸Ｂ女的嘴巴跟胸部，是否還有摸其他部位
    ，伊記不清楚，Ｂ女當時沒有意識，伊就抱著Ｂ女，印象中被
    告是將手指伸入Ｂ女嘴巴，Ｂ女有何反應伊已經忘記了，Ｂ女
    當時完全昏睡等語（原審卷第114至115、128至130頁）。觀
    之證人Ａ女上開所述，一致指證在被告轉向Ｂ女之前，係對Ａ
    女為伸手撫摸大腿、伸入褲內撫摸外陰部等猥褻行為，則以
    Ａ女當時突遭被告伸手撫摸私密部位，當處於極為震驚、恐
    懼之狀況，基於本能反應抱住Ｂ女，避免Ｂ女受害，而難以同
    時注意被告究竟對Ｂ女為何等行為，乃屬事理之常。而Ａ女在
    驚懼之狀況下，難以注意被告對Ｂ女究係如何為猥褻行為，
    即難由證人Ａ女上開之證述認定被告確有對Ｂ女具體實施猥褻
    犯行。況Ｂ女經社工訪視結果，亦表示不清楚事發經過，由
    友人口中了解案發情況，除感受驚訝外，因未確定自己受害
    ，而未有創傷引發之明顯生理影響等情，亦有新北市政府家
    庭暴力暨性侵害防治中心保護個案摘要報告在卷可憑（偵字
    第17878號不公開卷第253頁），由此亦無法補強佐證Ｂ女究
    竟係受被告為如何之猥褻行為。
三、綜上，依公訴意旨所憑之證據，尚不足以認定被告有對Ｂ女
　　為乘機猥褻之犯行，此外，復查無其他積極證據足以認定被
    告有此部分犯罪，依照上開說明，應就此部分為被告無罪之
    諭知。
肆、駁回上訴之說明
　　原審同上認定，以不能證明被告有此部分犯罪，而就此部分
    為被告無罪之諭知，核無不合。檢察官上訴意旨雖稱：證人
    Ａ女於偵訊時證稱被告有伸手進Ｂ女嘴巴，於原審則證稱被告
    有摸Ｂ女之嘴巴、胸部，並無不一致之情形，而卷內亦無證
    據顯示被告有協助清潔擦拭Ｂ女之臉部，且被告與Ａ女、Ｂ女
    並非熟識，將Ａ女、Ｂ女帶回住處之目的係為施加猥褻行為，
    依Ａ女所證被告摸完伊之後再摸Ｂ女，足見被告確有對Ｂ女為
    乘機猥褻行為，原審未審酌此情，逕為無罪判決，自有違誤
    云云。然證人Ａ女僅於偵訊時陳稱被告「伸手進入」Ｂ女嘴巴
    ，於原審係證稱被告「摸」Ｂ女嘴巴及胸部，是證人Ａ女前後
    所述被告對Ｂ女為猥褻行為之態樣，已有相當差異，並無檢
    察官所稱為一致證言之狀況；而被告係在Ｂ女因酒醉在夜店
    外嘔吐、弄髒被告衣物之狀況下，向Ａ女提議帶Ｂ女至其住處
    清理休息，此據證人Ａ女於偵訊時證述明確（偵字第17878號
    不公開卷第234頁），是已難謂被告在此時即生猥褻之犯意
    ，況刑法上之猥褻，係指姦淫以外，足以興奮或滿足性慾之
    一切色情行為，由證人Ａ女所證，被告至多僅有對Ｂ女施加猥
    褻行為之意圖，然究竟具體著手實行何種猥褻行為，則無法
    進一步加以認定，而不能證明被告有此部分犯罪，亦如前述
    。從而，檢察官以前詞指摘原判決認定不當，自非有據，檢
    察官之上訴為無理由，應予駁回。　　
據上論斷，應依刑事訴訟法第368條、第369條第1項前段、第364
條、第299條第1項前段，判決如主文。
本案經檢察官邱舜韶提起公訴，檢察官凃永欽、被告均提起上訴
，經檢察官郭靜文到庭執行職務。
中　　華　　民　　國　　111 　年　　3 　　月　　29　　日
                  刑事第二十二庭審判長法　官  王美玲
                                      法　官  陳銘壎
                                      法　官  汪怡君
以上正本證明與原本無異。
如不服本判決，應於收受送達後20日內向本院提出上訴書狀，其
未敘述上訴之理由者，並得於提起上訴後20日內向本院補提理由
書(均須按他造當事人之人數附繕本)「切勿逕送上級法院」。惟
無罪部分檢察官須受刑事妥速審判法第9條限制。
刑事妥速審判法第9條：
除前條情形外，第二審法院維持第一審所為無罪判決，提起上訴
之理由，以下列事項為限：
一、判決所適用之法令牴觸憲法。
二、判決違背司法院解釋。
三、判決違背判例。
刑事訴訟法第 377 條至第 379 條、第 393 條第 1 款之規定，
於前項案件之審理，不適用之。
                                      書記官  高妤瑄
中　　華　　民　　國　　111 　年　　3 　　月　　29　　日
附錄本案論罪科刑法條全文：
中華民國刑法第224條之1
（加重強制猥褻罪）
犯前條之罪而有第222條第1項各款情形之一者，處3年以上10年
以下有期徒刑。
毒品危害防制條例第6條
以強暴、脅迫、欺瞞或其他非法之方法使人施用第一級毒品者，
處死刑、無期徒刑或10年以上有期徒刑；處無期徒刑或10年以上
有期徒刑者，得併科新臺幣1千萬元以下罰金。
以前項方法使人施用第二級毒品者，處無期徒刑或7年以上有期
徒刑，得併科新臺幣7百萬元以下罰金。
以第1項方法使人施用第三級毒品者，處5年以上有期徒刑，得併
科新臺幣5百萬元以下罰金。
以第1項方法使人施用第四級毒品者，處3年以上10年以下有期徒
刑，得併科新臺幣3百萬元以下罰金。
前四項之未遂犯罰之。